【裁判字號】    99,勞小上,3
【裁判日期】    991020
【裁判案由】    給付薪資
【裁判全文】
臺灣彰化地方法院民事裁定  99年度勞小上字第3號
上  訴  人  彰濱紡織股份有限公司
法定代理人  乙○○
被上訴人    甲○○
                        號
上列當事人間請求給付薪資事件，上訴人對於中華民國99年08月
18日本院彰化簡易庭99年度彰勞小字第 8號第一審判決提起上訴
，本院裁定如下：
    主      文
上訴駁回。
第二審訴訟費用新台幣壹仟伍佰元由上訴人負擔。
    理      由
一、按對於小額程序之第一審裁判之上訴或抗告，非以其違背法
    令為理由，不得為之。上訴狀內應記載上訴理由，表明下列
    各款事項︰(一)原判決所違背之法令及其具體內容。(二)依訴訟
    資料可認為原判決有違背法令之具體事實。民事訴訟法第43
    6條之24第2項、第436條之25分別定有明文。 又民事訴訟法
    第436條之32第2項規定，小額事件之上訴程序，準用同法第
    468條、第469條第1款至第5款規定。 而依民事訴訟法第468
    條規定，判決不適用法規或適用不當者，為違背法令；依同
    法第469條規定，判決有該條所列各款情形之一者， 為當然
    違背法令。是當事人對小額程序之第一審判決提起上訴，如
    依民事訴訟法第468條規定， 以第一審判決有不適用法規或
    適用不當為理由時，其上訴狀或理由書應有具體之指摘，並
    揭示該法規之條項或其內容，若係成文法以外之法則，應揭
    示該法則之旨趣。倘為司法院解釋，或最高法院判例，則應
    揭示該判解之字號或其內容。如以民事訴訟法第469條第1款
    至第5款所列情形為理由時，其上訴狀或理由書， 應揭示合
    於該條款之事實。上訴狀或理由書如未依此項方法表明，或
    其所表明者，顯與上開法條規定之情形不相合時，即難認已
    對於小額程序第一審判決之違背法令有具體之指摘，其上訴
    自難認為合法（ 最高法院71年台上字第314號判例意旨參照
    ）。再者，依民事訴訟法第436條之32第 2項準用同法第471
    條第1項之規定， 小額訴訟程序之上訴人若未於提起上訴後
    20日內提出如上所述之合法上訴理由書於第一審法院，第一
    審法院無庸命其補正，即得以裁定駁回之；其上訴不合法者
    ，第二審法院亦應依同法第436條之32第 2項準用同法第444
    條第1項前段之規定，逕以裁定駁回之。
二、本件上訴意旨為：
    (一)依民事訴訟法第277條所示，當事人應就其事實有舉證之
      責任。被上訴人所稱99年3月18日至上訴人公司擔任包裝
      工一職，如何證明。
    (二)被上訴人稱其從事包裝工作，再推至隔壁的泰國籍勞工，
      由他們再做另一階段工作，上訴人公司並未僱用泰國籍勞
      工從事包裝工作，何來被上訴人所稱泰國籍勞工，且被上
      訴人如有來到上訴人公司應徵，必定會介紹工作環境、內
      容，並不能代表被上訴人有到上訴人公司工作。
    (三)證人黎玉碧與被上訴人為親屬關係，其證言應各別詢問與
      對質，以求真實。
    (四)請法院再依以上問題再重新釐清，再為判決等語。
三、經核上訴人於第二審程序具狀所執前詞，僅係就原審取捨證
    據及認定事實之職權行使，指摘其為不當，並未具體指出原
    審判決有何違背法令情事，更未指明原審判決所違反之法令
    條項或其內容，及依訴訟資料有何判決違背法令之具體事實
    ，難認其已合法表明上訴理由。此外，本件上訴人於99年09
    月09日提起上訴後，又未於20日內提出上訴理由書具體指出
    原審判決有何違背法令情事，及原判決所違反之法令條項或
    內容，自難認其已合法表明上訴理由。揆諸依首揭說明，本
    件上訴顯不合法，應予駁回。
四、據上論結，本件上訴為不合法， 依民事訴訟法第436條之32
    第1項、第2項、第444條第1項前段、第471條第1項、 第436
    條之19第1項、第95條、第78條，裁定如主文。
中    華    民    國    99    年    10    月    20    日
                  民事第二庭審判長法  官  邱月嬌
                                  法  官  李言孫
                                  法  官  施錫揮
以上正本係照原本作成。
不得抗告。
中    華    民    國    99    年    10    月    20    日
                                  書記官  林怡吟

司法院資訊處製作；財團法人民間司法改革基金會備份。
